臺灣臺南地方法院刑事裁定            100年度撤緩字第110號
聲  請  人  臺灣臺南地方法院檢察署檢察官
受  刑  人  曾明乾
上列聲請人因受刑人傷害案件，聲請撤銷緩刑之宣告（100 年度
執聲字第1312號），本院裁定如下：
    主  文
聲請駁回。
    理  由
一、聲請意旨略以：受刑人曾明乾因犯傷害罪，經臺灣高等法院
    臺南分院於民國99年11月3日以99年度上易字第544號判處拘
    役20日，緩刑2年，於99年11月3日確定在案，乃於緩刑期前
    99 年3月23日故意更犯妨害性自主等罪，經臺灣臺南地方法
    院於100年6月29日以100年度侵簡字第2號判決應執行有期徒
    刑8月，緩刑5年（得易科罰金），於100年7月25日確定，已
    合於刑法第75條之1 第1項第1款所定得撤銷緩刑宣告之原因
    ，爰依刑事訴訟法第476條規定聲請撤銷等語。
二、按受緩刑之宣告，緩刑期前因故意犯他罪，而在緩刑期內受
    6 月以下之有期徒刑、拘役或罰金之宣告確定，足認原宣告
    之緩刑難收其預期效果，而有執行刑罰之必要者，得撤銷其
    宣告，刑法第75條之1 第1 項第1 款定有明文。考其立法意
    旨，係採裁量撤銷主義，賦予法院撤銷與否之權限，以其實
    質要件「足認原宣告之緩刑難收其預期效果，而有執行刑罰
    之必要」作為審認之標準。是法院應依職權為合目的性之裁
    量，妥適審酌被告所犯前後數罪間，關於法益侵害之性質、
    再犯之原因、違反法規範之情節是否重大、被告主觀犯意所
    顯現之惡性及其反社會性等情，是否已使前案原為促使惡性
    輕微之被告或偶發犯、初犯改過自新而宣告之緩刑，已難收
    其預期之效果，而確有執行刑罰之必要。
三、經查：本件聲請人因犯傷害罪，經臺灣高等法院臺南分院於
    民國99年11月3日以99年度上易字第544號判決判處拘役20日
    ，緩刑2 年，並應向執行檢察官指定之政府機關、政府機構
    、行政法人、社區或其他符合公益目的之機構或團體，各提
    供40小時之義務勞務，緩刑期間均付保護管束，於99年11月
    3 日確定（下稱前案），及受刑人於緩刑期前之99年3 月23
    日故意更犯強制猥褻及剝奪他人行動自由罪，經本院於100
    年6月29日以100年度侵簡字第2號判決分別判處有期徒刑6月
    、3月，應執行有期徒刑8 月，如易科罰金以新臺幣1,000元
    折算1日，緩刑5年，緩刑期中付保護管束，並應向指定之政
    府機關、政府機構、行政法人、社區或其他符合公益目的之
    機構或團體，提供200 小時之義務勞務，於100年7月25日確
    定（下稱後案），固有前開刑事判決及臺灣高等法院被告前
    案紀錄表在卷可稽，惟受刑人所犯前案傷害罪，係因其子曾
    柄魁將與前妻所生女兒即受刑人孫女曾薰誼交由受刑人扶養
    而有爭執閒隙，復因不滿其子於上課期間將其孫女帶走影響
    孫女之教育，才一時失慮傷害其子；而其於前案確定前雖另
    犯後案強制猥褻及剝奪他人行動自由罪，然後案乃因其酒後
    一時衝動而為，惡性尚非重大，且受刑人於99年11月19日已
    與被害人和解，此觀各該判決所載甚明，可知受刑人就上揭
    2 案件已有悔悟及彌補錯誤之舉，堪認其主觀上顯現之反社
    會性非重，且均屬單一、偶發性之犯罪。又其所犯前開2 案
    件，類型及犯罪型態全然不同，於手段、目的上亦無任何類
    似性，尚難僅因受刑人有在緩刑期前犯罪，即遽認受刑人未
    見悔悟自新，而有本件傷害罪緩刑宣告難收其預期效果之情
    形。此外，聲請人亦未敘明任何具體事證，以佐證受刑人原
    宣告之緩刑難收其預期效果，而有執行刑罰之必要，以符合
    刑法第75條之1 第1項第1款所定得撤銷緩刑宣告之規定。是
    聲請人聲請撤銷受刑人之緩刑宣告，為無理由，應予駁回。
四、依刑事訴訟法第220 條，裁定如主文。
中    華    民    國   100    年    9     月    28    日
                          刑事第七庭  法  官  游育倫
以上正本證明與原本無異。
如不服本裁定，應於收受送達後5日內向本院提出抗告狀（應附
繕本）。
                                      書記官  謝文心
中    華    民    國   100    年    9     月    29    日